臺灣板橋地方法院刑事判決　　　　　　　　　　　　九十三年度訴字第一三四五號
　　公　訴　人　臺灣板橋地方法院檢察署檢察官
　　被　　　告　甲○○
　　指定辯護人　本院公設辯護人　乙○○
右列被告因毒品危害防制條例案件，經檢察官提起公訴（九十三年度偵字第七六八一
號），本院判決如左：
    主  文
甲○○共同販賣第二級毒品未遂，累犯，處有期徒刑參年捌月。
扣案之第二級毒品安非他命參包之外包裝袋參個沒收，其內之第二級毒品安非他命（
驗餘總淨重參點參參公克）沒收銷燬之。
    事  實
一、甲○○於民國八十六年間因違反麻醉藥品管理條例案件，經本院判處有期徒刑四
    月確定，於八十九年間復因違反毒品危害防制條例案件，經本院判處有期徒刑六
    月確定，分別接續執行，於九十年十一月十二日縮刑期滿執行完畢，詎仍不知悔
    改，明知安非他命為毒品危害防制條例第二條第二項第二款所規定之第二級毒品
    ，不得非法持有、販賣，於知悉真實姓名年籍不詳綽號「阿生」之成年男性友人
    因缺錢花用欲販售其持有之第二級毒品安非他命牟利之際，竟起意與「阿生」共
    同基於販賣第二級毒品安非他命之犯意聯絡，於九十三年四月二十四日，由甲○
    ○徵詢素有施用毒品惡行之吳正男是否願意購買第二級毒品安非他命，因吳正男
    已戒除施用毒品之惡習，遂向警方聯繫，在警方授意下明知自己無購買毒品之意
    思，於翌日四月二十五日撥打電話聯絡甲○○佯稱自己欲購買新台幣（下同）一
    萬元之第二級毒品安非他命，相約在台北縣新莊市○○路與福壽街口見面，甲○
    ○乃與「阿生」一同前往赴約，並由甲○○出面持由「阿生」提供之第二級毒品
    安非他命三包（原總淨重三點四五公克、驗餘總淨重三點三三公克），於同年月
    日二十時三十五分許，抵達前開約定地點販賣予吳正男，吳正男即將一萬元交給
    甲○○，甲○○正欲交付第二級毒品安非他命三包（原總淨重三點四五公克，驗
    餘總淨重三點三三公克）給吳正男，交易尚未完成之際，旋為埋伏之台北縣政府
    警察局新莊分局員警查獲，並從甲○○身上扣得「阿生」所有供販賣用之第二級
    毒品安非他命三包（原總淨重三點四五公克、驗餘總淨重三點三三公克），因已
    著手賣出行為惟未完成買賣毒品安非他命之交易行為，即為警查獲而未遂。
二、案經台北縣政府警察局新莊分局報告台灣板橋地方法院檢察署檢察官偵查起訴。
    理  由
一、訊據被告甲○○坦承因友人缺錢而與之販賣第二級毒品安非他命等情不諱，核與
    證人吳正男於偵查中證述之情節相符，復有扣案之安非他命三包（原總淨重三點
    四五公克，驗餘總淨重三點三三公克）在案可資佐證，辯護人雖辯護稱：被告並
    沒有賺差價，沒有營利意圖，被告之前向吳正男詢問有無購買安非他命之意願，
    吳正男均予拒絕，交易均未成立，係吳正男經警方授意再打電話予被告假意購買
    ，始予查獲，販賣意圖係受警方教唆而起意，應構成陷害教唆云云。惟查：
    (一)證人吳正男證稱：九十三年四月二十五日十八時許，被告以他的手機向我聯絡
      ，說他正缺錢用，身上有安非他命要賣給我，他知道我以前有施用安非他命之
      習性，用電話聯繫問我要不要買等語。核與被告所供承：我今天（二十五日）
      在網咖與吳正男碰面，知道他以前吸食過，所以就跟他留手機號碼，於當日十
      八時許就打手機跟他聯絡說，我朋友正缺錢而他身上有安非他命，叫吳正男向
      我購買，所以就與之約定交易地點等情相符（詳參九十三年度偵字第七六八一
      號卷第六頁反面、第八頁反面）。被告確因缺錢而欲販賣安非他命牟利之情，
      應堪信實，復參之販賣毒品係違法行為，非可公然為之，亦無公定之價格，無
      論瓶裝或紙包，均可任意分裝增減分量，而每次買賣之價差，亦隨時依雙方資
      力、關係之深淺、需求之數量、來源是否充裕、販賣者是否渴求資金、查緝是
      否嚴緊、購買者被查獲時供述購買對象之可能性之風險評估等，而異其標準，
      非可一概而論，販賣之利得除經坦承及價量俱臻明確外，委難察得實情，販賣
      之人從價差或量差中牟利方式雖異，但其圖利之非法販賣行為則一，被告既與
      「阿生」因缺錢花用欲出售安非他命，自係意圖營利，洵無疑義。
　　(二)再查，被告自承：在網咖與吳正男碰面，知道吳正男以前吸食過，我朋友正缺
  　  錢而我朋友身上有安非他命，所以叫吳正男向我購買等語如前，是被告原即具
      販賣毒品營利之決意，非源自調查人員之挑唆始然，復無疑義，此與行為人原
      無販毒營利之意思，因調查人員之引誘或教唆始起意販售，學理上所謂的陷害
      教唆自屬有間，此亦有最高法院九十三年台上字第五八０號、九十二年度台上
      字第四五二七號判決意旨可資參照。是辯護人前揭辯護所稱無賺取價差之營利
      行為及警務人員為陷阱教唆等情，顯有誤會。
    (三)復查，證人林文章證稱：我擔任新莊頭前派出所警員，有查獲被告甲○○販毒
      一案，當時有一位男子吳正男報案檢舉被告要賣他安非他命，告訴我們約定的
      時間、地點，我們埋伏週遭，吳正男拿出一萬元交給被告，被告將毒品拿出，
      尚未交付之際，我們就上前逮捕他等語（同上偵卷第五十三頁）。是被告雖未
      完成買賣之行為，惟已依約攜帶毒品前往交付，顯已著手實施販毒之行為，復
      有最高法院九十三年台上五八０號判決意旨可資參照。且本件扣案安非他命經
      供鑑定用罄，總餘三點三三公克，均檢出二級毒品甲基安非他命成分、另均檢
      出第四級毒品原料藥麻黃之情，並有內政部警政署九十三年六月二十三日刑
      鑑字第０九三０一一四二三０號刑事警察局鑑驗通知書存卷可稽。此外，復有
      聯絡買賣毒品之電話通聯紀錄、贓證物品清單附卷可考。
    (四)綜上，本件事證明確，被告犯行洵堪認定。
二、按毒品危害防制條例業於八十六年十月三十日經立法院三讀通過，於八十七年五
    月二十日經總統公布，同年五月二十二日零時起生效施行，安非他命依該條例第
    二條第二項第二款規定屬第二級毒品，而依該條例第四條第二項規定：「製造、
    運輸、販賣第二級毒品者，處無期徒刑或七年以上有期徒刑，得併科新臺幣七百
    萬元以下罰金」。核被告所為係犯該條例第四條第六項、第二項之販賣第二級毒
    品之未遂罪。又其與綽號「阿生」之不詳姓名年籍之男子有犯意聯絡、行為分擔
    ，為共同正犯。至其販賣前後持有毒品安非他命之低度行為應為販賣未遂之高度
    行為所吸收，不另論罪。其已著手販賣之行為，惟尚未完成將毒品安非他命交付
    之行為，為未遂犯，爰依刑法第二十六條前段減輕其刑。被告於八十六年間因違
    反麻醉藥品管理條例案件，經本院判處有期徒刑四月確定，於八十九年間復因違
    反毒品危害防制條例案件，經本院判處有期徒刑六月確定，分別接續執行，於九
    十年十一月十二日縮短刑期執行期滿之事實，有台灣高等法院被告全國前案紀錄
    表在卷可按，其於五年內再犯本件有期徒刑以上之罪，為累犯，應依刑法第四十
    七條加重其刑。並先加後減之。爰審酌被告前已因毒品案件執行完畢，竟仍不知
    警惕，復非法販賣足以導致精神障礙及生命危險之毒品安非他命，其犯罪之動機
    、目的、手段、次數、犯罪後之態度等一切情狀，量處如主文所示之刑，以示懲
    儆。
七、扣案之第二級毒品安非他命三包（驗餘總淨重三點三三公克）屬第二級毒品，應
    依毒品危害防制條例第十八條第一項前段規定宣告沒收銷燬之。另三個外包裝袋
    ，既係用於包裹毒品，防其裸露、潮濕，便於攜帶販賣，亦係供販賣毒品所用之
    物，併依毒品危害防制條例第十九條第一項規定宣告沒收（最高法院八十八年台
    上字第五０三三號判決意旨可資參照）。再鑑驗時取用零點一二公克之安非他命
    ，因驗餘用罄滅失，復有上開鑑定報告足稽，此部份自不另為沒收銷燬之諭知，
    併此說明。
據上論斷，應依刑事訴訟法第二百九十九條第一項前段，毒品危害防制條例第四條第
六項、第二項、第十八條第一項前段、第十九條第一項，刑法第十一條前段、第二十
八條、第二十六條前段、第四十七條，判決如主文。
本案經檢察官蘇揚旭到庭執行職務。
中　　　華　　　民　　　國　　九十三　　年　　　十　　　月　　二十七　　日
                                   臺灣板橋地方法院刑事第三庭
                                       審判長法  官  李釱任
                                             法  官  白光華
                                             法  官  徐子涵
右正本證明與原本無異。
如不服本判決，應於判決送達後十日內向本院提出上訴狀。
                                             書記官  彭麗紅
中　　　華　　　民　　　國　　九十三　　年　　　十　　　月　　二十八　　日
附錄本案論罪科刑法條全文：
毒品危害防制條例第四條
製造、運輸、販賣第一級毒品者，處死刑或無期徒刑；處無期徒刑者，得併科新臺幣
一千萬元以下罰金。
製造、運輸、販賣第二級毒品者，處無期徒刑或七年以上有期徒刑，得併科新臺幣七
百萬元以下罰金。
製造、運輸、販賣第三級毒品者，處五年以上有期徒刑，得併科新臺幣五百萬元以下
罰金。
製造、運輸、販賣第四級毒品者，處三年以上十年以下有期徒刑，得併科新臺幣三百
萬元以下罰金。
製造、運輸、販賣專供製造或施用毒品之器具者，處一年以上七年以下有期徒刑，得
併科新臺幣一百萬元以下罰金。
前五項之未遂犯罰之。
